【裁判字號】    99,上訴,18
【裁判日期】    990122
【裁判案由】    違反臺灣地區與大陸地區人民關係條例等
【裁判全文】
臺灣高等法院花蓮分院刑事判決          99年度上訴字第18號
上  訴  人
即  被  告  甲○○
上列上訴人因違反臺灣地區與大陸地區人民關係條例等案件，不
服臺灣花蓮地方法院中華民國98年11月18日98年度訴字第276號
（起訴案號：臺灣花蓮地方法院檢察署97年度偵字第3686號）第
一審判決，提起上訴，本院判決如下：
    主  文
上訴駁回。
    理  由
一、按刑事訴訟法第350條、第361條、第362條、第367條規定，
    不服地方法院之第一審判決而上訴者，須提出上訴書狀，並
    應敘述具體理由，此為上訴必備之程式；如所提之書狀未敘
    述上訴理由，或僅曾以言詞陳述上訴理由者，均應於上訴期
    間屆滿後20日內補提理由書於第一審法院。第一審法院經形
    式審查，認逾期未補提上訴理由者，應定期間先命補正；逾
    期未補正者，為上訴不合法律上之程式，應以裁定駁回。倘
    已提出上訴理由，但所提非屬具體理由者，則由第二審法院
    以上訴不合法律上之程式，判決駁回。而所謂具體理由，必
    係依據卷內既有訴訟資料或提出新事證，指摘或表明第一審
    判決有何採證、認事、用法或量刑等足以影響判決本旨之不
    當或違法，而構成應予撤銷之具體事由，始克當之（例如：
    依憑證據法則具體指出所採證據何以不具證據能力，或依憑
    卷證資料，明確指出所為證據證明力之判斷如何違背經驗、
    論理法則）；倘僅泛言原判決認定事實錯誤、違背法令、採
    證違法、判決不公、量刑失之過重或輕縱，而未依上揭意旨
    指出具體事由，或形式上雖已指出具體事由，然該事由縱使
    屬實，亦不足以認為原判決有何不當或違法者（例如：對不
    具有調查必要性之證據，法院未依聲請調查亦未說明理由，
    或援用證據不當，但除去該證據仍應為同一事實之認定），
    皆難謂係具體理由，而應認其上訴為不合法律上之程式（最
    高法院97年台上字第892號判決、97年台上字第3267號判決
    意旨及法院辦理刑事訴訟案件應行注意事項第162點參照）
    。
二、本件上訴意旨略以：上訴人即被告甲○○所犯為微罪，非連
    續犯；且上訴人在原審坦承犯行不諱，亦無規避案情，原判
    決量處有期徒刑1年4月實嫌過重等語，請求本院發回更審或
    撤銷原判決，並更為適法之判決云云。
三、經查原判決因斟酌上訴人並未坦承犯行，以其「‧‧‧犯後
    否認犯行、飾詞卸責之態度‧‧‧」（見原判決理由欄貳、
    四部分）等情，而量處上訴人有期徒刑1年4月，並因其符合
    中華民國96年罪犯減刑條例第2條第1項第3款、第7條之規定
    ，而減為有期徒刑8月在案，此由卷附原審審判筆錄顯示上
    訴人對原審法院詢問其對檢察官起訴之犯罪事實、對證人即
    共犯林培筠及趙傳姓等人之證述有何意見時，均推說不知，
    辯稱該等證人所述不實，並請求原審判決無罪等情以觀，上
    訴人上訴稱伊在原審坦承犯行、未規避案情等節，即屬無稽
    ，尚難採信。又原判決本即未以連續犯論罪，上訴人泛以其
    非連續犯為由置辯，亦無足取。原判決對於上訴人於審理過
    程中之辯解，均引卷內事證一一詳加批駁，並依刑法第57條
    之規定，於審酌被告前科素行、智識程度、犯罪所生危害及
    犯後態度等一切情狀後，予以論罪科刑，認事用法並無違誤
    ，量刑亦稱妥適，即應予以維持。上訴人以上開理由空言原
    審判決量刑過重，揆諸前開最高法院見解，要難謂其上訴書
    狀已經敘述具體理由，其上訴顯不合法律上之程式，爰依法
    駁回其上訴，並不經言詞辯論為之。
據上論斷，應依刑事訴訟法第367條前段、第372條，判決如主文
。
中    華    民    國    99    年    1    月    22    日
                      刑事庭    審判長法  官 謝志揚
                                      法  官 林慶煙
                                      法  官 張健河
以上正本證明與原本無異。
如不服本判決，應於收受送達後10日內向本院提出上訴書狀，其
未敘述理由者，並得於提起上訴狀後10日內向本院補提理由書（
均須按他造當事人之人數附繕本）「切勿逕送上級法院」。
告訴人或被害人如對於本判決不服者，應具備理由請求檢察官上
訴，其上訴期間之計算係以檢察官收受判決正本之日期為準。
中    華    民    國    99    年    1     月    22    日
                                      書記官 徐文彬


司法院資訊處製作；財團法人民間司法改革基金會備份。
